Config:
  hfst:
    Gen: ../../../src/generator-dict-gt-norm.hfst
    Morph: ../../../src/analyser-dict-gt-norm.hfst
  xerox:
    Gen: ../../../src/generator-dict-gt-norm.xfst
    Morph: ../../../src/analyser-dict-gt-norm.xfst
    App: lookup

Tests:

# This yaml is for contraction stems -uv (in North Saami these are 3-syllabic; as you see in Aanaar Saami there are still some forms left from the former 3-syllabic system)

  Noun - kaamuv: # ok
    kaamuv+N+Sg+Nom: kaamuv
    kaamuv+N+Sg+Gen: kaamuv
    kaamuv+N+Sg+Acc: kaamuv
    kaamuv+N+Sg+Ill: [kammui, kamuvân]
    kaamuv+N+Sg+Loc: [kammust, kamuvist]
    kaamuv+N+Sg+Com: kammuin
    kaamuv+N+Sg+Abe: kammuuttáá
    kaamuv+N+Ess: kamuvin
    kaamuv+N+Par: kamuvid
    kaamuv+N+Pl+Nom: kammuuh
    kaamuv+N+Pl+Gen: kammui
    kaamuv+N+Pl+Acc: kammuid
    kaamuv+N+Pl+Ill: kammuid
    kaamuv+N+Pl+Loc: kammuin
    kaamuv+N+Pl+Com: kammuiguin
    kaamuv+N+Pl+Abe: kammuittáá

  Noun - peenuv: # ok
    peenuv+N+Sg+Nom: peenuv
    peenuv+N+Sg+Gen: peenuv
    peenuv+N+Sg+Acc: peenuv
    peenuv+N+Sg+Ill: [pennui, penuvân]
    peenuv+N+Sg+Loc: [pennust, pennâgist]
    peenuv+N+Sg+Com: pennuin
    peenuv+N+Sg+Abe: pennuuttáá
    peenuv+N+Ess: [penuvin, pennâgin]
    peenuv+N+Par: [penuvid, pennâgid]
    peenuv+N+Pl+Nom: pennuuh
    peenuv+N+Pl+Gen: pennui
    peenuv+N+Pl+Acc: pennuid
    peenuv+N+Pl+Ill: pennuid
    peenuv+N+Pl+Loc: pennuin
    peenuv+N+Pl+Com: pennuiguin
    peenuv+N+Pl+Abe: pennuittáá

